【裁判字號】    90,親,40
【裁判日期】    901030
【裁判案由】    否認婚生子女
【裁判全文】
臺灣屏東地方法院民事判決  九十年度親字第四○號
    原      告  乙○○
    被      告  丁○○
                丙○○
    法定代理人  甲○○
右當事人間否認婚生子女事件，本院判決如左：
    主      文
確認被告丁○○、丙○○非原告與被告甲○○之婚生子女。
訴訟費用由被告負擔。
    事      實
甲、原告方面：
  一、聲明：求為判決如主文第一項所示。
  二、陳述：
      原告與被告甲○○於民國七十九年一月十七日結婚，婚後育有黃韻竹、黃韻潔
      、黃翊庭三子女，於婚姻關係存續中，被告甲○○自八十三年二月初起，即因
      故離家出走，未再與原告同居生活，八十四年七月間與訴外人張珍祥結識進而
      同居，乃於八十五年三月十九日生下被告丁○○，而原告與被告甲○○遲至八
      十八年十月二日才協議離婚。惟被告甲○○於隔年四月二十四日又生下丙○○
      ，回溯一百八十一日至三百零二日之受胎期間，顯非原告與被告甲○○之婚生
      子女，又被告丁○○、丙○○之出生事實，原告於九十年六月三十日因接獲戶
      籍通報始知悉，為此依法於知悉一年內訴請為如主文所示之判決。
  三、證據：提出戶籍登記謄本二件為證。
乙、被告甲○○、丁○○、丙○○方面：
  一、聲明：同意原告之請求。
  二、陳述：對於原告之主張均不爭執，被告丁○○、丙○○不是原告之婚生子女。
丙、本院依職權囑託財團法人屏東基督教醫院鑑定親子血緣關係。
    理      由
一、原告主張仍與被告甲○○於民國七十九年一月十七日結婚，於婚姻關係存續中，
    被告甲○○自八十三年二月初起，即因故離家出走，未再與原告同居生活，八十
    四年七月間與訴外人張珍祥結識進而同居，乃於八十五年三月十九日生下被告丁○○，並非受胎自原告之婚生子，而原告與被告甲○○遲至八十八年十月二日才
    協議離婚。惟被告甲○○於八十九年四月二十四日又生下丙○○，回溯一百八十
    一日至三百零二日之受胎期間，顯非原告與被告甲○○之婚生子女。又被告丁○○、丙○○之出生事實，原告於九十年六月三十日因接獲戶籍通報始知悉上情等
    事實，均為被告不爭執，並有戶籍登記謄本二件附卷可證。另被告丁○○、丙○○與原告間之血緣關係，經本院囑託財團法人屏東基督醫院作ＤＮＡ親子血緣鑑
    定，鑑定結果：原告與被告丁○○之檢體，其相對應之各ＤＮＡＳＴＲ系統存有
    五個基因座型別矛盾，與被告丙○○之檢體，其相對應之各ＤＮＡＳＴＲ系統存
    有四個基因座型別矛盾，亦即原告與被告丁○○、丙○○間皆應不存在血緣關係
    ，有該院（九十）屏基醫字第九○一○○○五號函示之ＤＮＡ親子血緣關係諮詢
    報告單在卷可稽，是前揭事實堪信為真實。
二、按民法第一千零六十三條第一項規定：「妻之受胎係在婚姻關係存續中者，推定
    其所生子女為婚生子女。前項推定，如夫妻一之方能證明妻非自夫受胎者，得提
    起否認之訴。但應於知悉子女出生之日起，一年內為之。」經查，被告丁○○、
    丙○○之受胎期間，均在原告與被告甲○○之婚姻關係存續中，依法固應推定為
    原告與被告甲○○之婚生子，然被告甲○○既非自原告受胎之事實，已如前述，
    則原告於知悉被告丁○○、丙○○出生之日起一年內提起本件訴訟，請求否認被
    告丁○○、丙○○為其婚生子，於法有據，應予准許。
三、結論：本件原告之訴為有理由，爰依民事訴訟法第八十五條第一項前段、第七十
    八條，判決如主文。
中      華      民      國    九十      年      十      月    三十      日
                                    臺灣屏東地方法院民事第一庭
~B法      官  廖文忠
右為正本係照原本作成。
如不服本判決，應於送達後廿日內，向本院提出上訴狀。
~B法院書記官  蘇聰藝
中      華      民      國    九十      年      十一    月      一      日


司法院資訊處製作；財團法人民間司法改革基金會備份。
